# 关于水利工程折旧计提问题

提问人：cpaer10 时间：2015-05-25 09:53:52
水利工程折旧问题一直没有明确的文件，最近发改委、财政部、水利部联合下发关于鼓励和引导社会资本参与重大水利工程建设运营的实施意见(发改农经[2015]488号)（全文链接：http://news.163.com/15/0402/10/AM6KHBHV00014JB5.html），其中第六条：
（六）充分发挥政府投资的引导带动作用。重大水利工程建设投入，原则上按功能、效益进行合理分摊和筹措，并按规定安排政府投资。对同类项目，中央水利投资优先支持引入社会资本的项目。政府投资安排使用方式和额度，应根据不同项目情况、社会资本投资合理回报率等因素综合确定。公益性部分政府投入形成的资产归政府所有，同时可按规定不参与生产经营收益分配。鼓励发展支持重大水利工程的投资基金，政府可以通过认购基金份额、直接注资等方式予以支持。
“公益性部分政府投入形成的资产归政府所有，同时可按规定不参与生产经营收益分配。”能否解读为：政府投入形成的固定资产可以不提折旧呢？因为不参与分配的话，就不应该提折旧，如果提了折旧将会丧失折旧部分的利润，就与“政府不参与分配”有冲突。不知各位怎么看呢？
另外，水利工程的折旧年限问题，大家在实务中是怎么操作的？有没有哪些可以参考的依据？
谢谢大家！！

回答人：chenyiwei
这个问题要注意的是：政府投入的公益部分，归政府所有，不参与收益分配，这种情况下是否可以确认为企业（投资方）的资产？如果不能，自然也就不存在对其是否需要计提折旧的问题。一般理解，如果企业接受政府投入的这部分公益部分是无条件的，同时公益部分也不能为企业带来未来经济利益，则这部分投入金额不应确认为企业的资产。 此类问题对融资平台公司应特别关注，防止利用政府投入公益性资产做大净资产规模，从而不恰当地扩大发债融资规模的问题。

提问人：cpaer10 时间：2015-05-26 14:59:06
如果政府投入的部分，能产生收益呢？比如，一个工程项目要投资 10 亿，政府投了 4 亿，形成的资产有一定收益，那资产如何划分？
折旧、收益如何分配呢？

回答人：chenyiwei
建议对政府投入部分按收益法评估，可以按收益法评估结果计量相关资产，同时根据具体情况区分为政府资本性投入（计入资本公积）或政府补助（计入递延收益，分年摊销）。